最　高　行　政　法　院　裁　定　　　　　　　　　　九十一年度裁字第五三九號
　　抗　告　人　甲○○
右抗告人因與相對人臺南市政府間耕地三七五租約事件，對於中華民國九十年三月十
六日高雄高等行政法院八十九年度訴字第八四六號裁定提起抗告，本院裁定如左︰
　　主  文
抗告駁回。
抗告訴訟費用由抗告人負擔。
　　理  由
一、本件抗告意旨略謂：本案再訴願決定書有誤，對抗告人不生效力，更正送達未符
    合一般行政程序，亦不生合法效力。若未經合法訴願，應於裁定內諭知適法救濟
    途徑始為合法。又認已逾期起訴，前後矛盾，是原裁定顯有違法云云。
二、查原裁定係以：抗告人因耕地三七五租約事件，不服內政部再訴願決定，既於八
    十九年八月二十五日收受再訴願決定書（先前於八十九年七月二十日送達之再訴
    願決定書有誤，乃再行送達），有郵務送達證書附再訴願卷可稽，則其提起撤銷
    訴訟之二個月期間，應自八十九年八月二十六日起算，扣除在途期間六日，迄至
    八十九年十月三十一日即已屆滿。但其遲至八十九年十一月二十七日始向原法院
    提起行政訴訟，此有原法院加蓋於訴狀上收文戳記所載日期可考。是其起訴已逾
    法定不變期間，為不合法。又抗告人提起訴願時，未依訴願書格式，未檢附原處
    分書，未加蓋訴願人之名章、未載明事實及理由，經台灣省政府於八十九年一月
    七日依修正前訴願法第十二條、第十七條第一項但書之規定，以八九府訴字第一
    ○六八九四號函發還訴願書，促請於十日內依法補正，同時載明逾期不補正者，
    依法駁回。上開函件，已於八十九年一月十一日送達與抗告人，有郵局雙掛號回
    執附訴願卷可稽。抗告人逾期不為補正，其訴願自不合法，一再訴願決定從程序
    上予以駁回，核無違誤。抗告人未經合法之訴願程序，提起行政訴訟，不備起訴
    要件，於法亦有不合，因而以裁定駁回抗告人之起訴。經核並無違誤。查原裁定
    已說明再訴願決定機關原送達之再訴願決定書有誤，而再行送達正確者，自應從
    再行送達後生效，抗告人空言未經一般行政程序而不生效力，並不可採。又訴願
    不合法經通知補正而未補正，已經為訴願駁回之決定，原裁定顯無從予以適法之
    救濟，原裁定說明其未經合法之訴願程序進而起訴亦非合法，洵屬正當。原裁定
    並舉抗告人未遵期提起撤銷訴訟，及未經合法訴願程序即提起撤銷訴訟兩種起訴
    不合法之事由，並無矛盾。結論依行政訴訟法第一百零七條第一項第六款及第十
    款裁定駁回抗告人之訴，並無不合。抗告難認有理由，應予駁回。
三、依行政訴訟法第二百七十二條、第一百零四條、民事訴訟法第四百九十二條第一
    項、第九十五條、第七十八條，裁定如主文。
中　　華　　民　　國　　九十一　　　年　　　六　　　　月　　　十四　　　日
                    最 高 行 政 法 院  第 一 庭
                                審 判 長 法  官　　　黃　綠　星
                                         法  官      高　啟　燦
                                         法  官　　　蔡　進　田
                                         法  官　　　黃　璽　君
                                         法  官　　　廖　宏　明
右  正  本  證  明  與  原  本  無  異
　　　　　　　　　　　　　　　　　　　　 法院書記官　邱　彰　德
中　　華　　民　　國　　九十一　　　年　　　六　　　　月　　　十四　　　日
